# 请问孙公司的少数股东权益在集团的合并报表中怎么体现呢？

提问人：小熊吃鸡翅 时间：2020-03-07 08:05:29
请教各位一个弱弱的问题。子公司编合并报表会体现孙公司的少数股东权益。母公司编合并报表会体现子公司的少数股东权益。那么孙公司的少数股东权益还会体现在母公司的合并报表中吗？合并报表以个别报表为基础编制，母公司拿着子公司的个别报表编制合并报表，长投与所有者权益抵消后，列示的少数股东权益岂不仅仅是子公司的少数股东权益，孙公司的少数股东权益这样是不是就不能体现在母公司的合并报表中了呢？

回答人：chenyiwei
孙公司的少数股东，如果是母公司或者是母公司合并报表范围内的其他子公司，则此时的子公司合并层面少数股东权益应当与对应持股单位的长期股权投资或金融资产相抵销，在母公司的合并报表层面不体现为少数股东权益；如果少数股东权益在母公司合并报表范围之外的单位或个人，则子公司合并报表层面的少数股东权益在母公司合并报表层面仍然是保留的，但有可能计量金额不同（例如，如果当初该子公司和孙公司是作为一个整体从外部通过非同一控制下合并取得的）。